臺灣宜蘭地方法院刑事判決
110年度易字第501號
公  訴  人  臺灣宜蘭地方檢察署檢察官
被      告  莊曜菖





上列被告因毒品危害防制條例案件，經檢察官提起公訴（110年
度偵字第7727號），被告就被訴之事實為有罪之陳述，檢察官聲
請改依協商程序而為判決，本院裁定進行協商程序，判決如下：
    主      文
莊曜菖持有第一級毒品，處有期徒刑貳月，如易科罰金，以新臺
幣壹仟元折算壹日。扣案之第一級毒品海洛因壹包及其外包裝（
毛重零點貳參伍貳公克）均沒收銷燬。
    事實及理由
一、本件除證據欄補充「被告莊曜菖於本院準備程序時之自白」
    外，其餘之犯罪事實及證據均引用檢察官起訴書之記載（如
    附件）。
二、本件經檢察官與被告於審判外進行協商而達成合意，且被告
    業已認罪，其合意內容為：被告持有第一級毒品，處有期徒
    刑貳月，如易科罰金，以新臺幣壹仟元折算壹日；扣案第一
    級毒品海洛因1包沒收銷燬。經查，上開協商合意並無刑事
    訴訟法第455條之4第1項所列各項情形，檢察官聲請改依協
    商程序而為判決，本院爰不經言詞辯論，於協商合意範圍內
    為協商判決。
三、應適用之法條：刑事訴訟法第455條之2第1項、第455條之4
    第2項、第455條之8、第454條第2項，毒品危害防制條例第1
    1條第1項、第18條第1項前段，刑法第11條、第41條第1項前
    段。
四、本判決除有刑事訴訟法第455條之4第1項第1款於本訊問程序
    終結前，被告撤銷協商合意或檢察官撤回協商聲請者；第2
    款被告協商之意思非出於自由意志者；第4款被告所犯之罪
    非第455條之2第1項所定得以聲請協商判決者；第6款被告有
    其他較重之裁判上一罪之犯罪事實者；第7款法院認應諭知
    免刑或免訴、不受理者情形之一，及違反同條第2項「法院
    應於協商合意範圍內為判決；法院為協商判決所科之刑，以
    宣告緩刑或2年以下有期徒刑、拘役或罰金為限」之規定者
    外，不得上訴。
五、如有上開可得上訴情形，應於收受判決送達後20日內向本院
    提出上訴書狀（應敘述具體理由並附繕本）。上訴書狀如未
    敘述理由，應於上訴期間屆滿後20日內補提理由書於本院。
中　　華　　民　　國　　111 　年　　3 　　月　　31　　日
                     刑事第五庭  法  官  程明慧
以上正本證明與原本無異。
                                 書記官  高雪琴
中　　華　　民　　國　　111 　年　　3 　　月　　31　　日
附錄本案論罪科刑法條：　　　　　　　　　　 
毒品危害防制條例第11條第1項
持有第一級毒品者，處3年以下有期徒刑、拘役或新臺幣30萬元
以下罰金。
【附件】
臺灣宜蘭地方檢察署檢察官起訴書
                                     110年度偵字第7727號
　　被　　　告　莊曜菖　男　31歲（民國00年0月00日生）
　　　　　　　　　　　　住宜蘭縣○○鎮○○○路000號
　　　　　　　　　　　　居宜蘭縣○○鄉○○路0段000巷000
　　　　　　　　　　　　　號
　　　　　　　　　　　　國民身分證統一編號：Z000000000號
上列被告因違反毒品危害防制條例案件，業經偵查終結，認應提
起公訴，茲將犯罪事實及證據並所犯法條分敘如下：
　　　　犯罪事實
一、莊曜菖明知海洛因係毒品危害防制條例所列之第1級毒品，
    依法不得無故持有，詎基於持有第1級毒品之犯意，於民國1
    10年3月16日下午5時35分前某時，在不詳處所，以不詳方式
    取得第1級毒品海洛因1小包（含標籤毛重0.2352公克）而持
    有之。嗣經警於110年3月16日下午5時35分許，在宜蘭縣○○
    鄉○○路000巷00號205號房內搜索查獲，並扣得海洛因1小包
    （含標籤毛重0.2352公克）。（莊曜菖同案所涉施用第2級
    毒品甲基安非他命部分，另經臺灣宜蘭地方法院以110年度
    毒聲字第298號裁定應送勒戒處所觀察勒戒）
二、案經宜蘭縣政府警察局宜蘭分局報告偵辦。
　　　　證據並所犯法條
一、證據清單及待證事實：
編號 證據名稱 待證事實 1 被告莊曜菖於警詢及偵查中之自白。 1.被告為警查獲扣案毒品海洛因為被告所有之事實。 2.被告為警查獲前並無施用海洛因之事實。 2 宜蘭縣政府警察局宜蘭分局搜索扣押筆錄、扣押物品目錄表、查獲現場照片、海洛因（含標籤毛重0.2352公克） 全部犯罪事實 3 慈濟大學濫用藥物檢驗中心鑑定書 扣案物為海洛因（含標籤毛重0.2352公克）之事實。 4 尿液檢體取樣數簽收紀錄表、慈濟大學濫用藥物檢驗中心檢驗總表 被告為警查獲採集尿液經送檢驗，結果為鴉片類嗎啡陰性反應之事實。 
二、核被告所為，係違反毒品危害防制條例第11條第1項之持有
    第1級毒品。至扣案之海洛因1小包（含標籤毛重0.2352公克
    ），請依毒品危害防制條例第18條第1項宣告沒收銷燬。
三、依刑事訴訟法第251條第1項提起公訴。
　  此　致
臺灣宜蘭地方法院
中　　華　　民　　國　 110　　年　　11　　月　　3　　日
　　　　　　　　　　　　　　　檢　察　官  劉惟宗
本件正本，證明與原本無異
中　　華　　民　　國　 110　　年　　11　  月　　29 　 日
　　　　　　　　　　　　　    書  記  官  賴葉真
所犯法條：毒品危害防制條例第11條　　
持有第一級毒品者，處三年以下有期徒刑、拘役或新臺幣三十萬
元以下罰金。
持有第二級毒品者，處二年以下有期徒刑、拘役或新臺幣二十萬
元以下罰金。
持有第一級毒品純質淨重十公克以上者，處一年以上七年以下有
期徒刑，得併科新臺幣一百萬元以下罰金。
持有第二級毒品純質淨重二十公克以上者，處六月以上五年以下
有期徒刑，得併科新臺幣七十萬元以下罰金。
持有第三級毒品純質淨重五公克以上者，處二年以下有期徒刑，
得併科新臺幣二十萬元以下罰金。
持有第四級毒品純質淨重五公克以上者，處一年以下有期徒刑，
得併科新臺幣十萬元以下罰金。
持有專供製造或施用第一級、第二級毒品之器具者，處一年以下
有期徒刑、拘役或新臺幣十萬元以下罰金。